臺灣高等法院民事裁定　　　　　　　　　 95年度上字第393號
　　上　訴　人　財團法人基督教會景美禮拜堂
　　法定代理人　甲○○
上列上訴人與被上訴人劉新棋即祭祀公業劉建記管理人間調整租
金等事件，上訴人不服本院第二審判決，提起上訴，本院裁定如
下：
    主    文
上訴人應於收受本裁定正本送達翌日起柒日內補繳第三審裁判費
新台幣伍萬零捌佰零貳元，及補正律師或具律師資格之關係人之
委任狀，逾期則駁回第三審上訴。
    理    由
一、按訴訟標的之價額，由法院核定。核定訴訟標的之價額，以
    起訴時之交易價額為準；無交易價額者，以原告就訴訟標的
    所有之利益為準。又因定期給付或定期收益涉訟，以權利存
    續期間之收入總數為準；期間未確定時，應推定其存續期間
    。但其期間超過10年者，以10年計算，民事訴訟法第77條之
    1 第1項、第2項、第77條之10分別定有明文。再者，依民事
    訴訟法第481條規定準用同法第442條第 2項規定，上訴不合
    程式或有其他不合法之情形而可以補正者，原審法院應定期
    間命其補正，如不於期間內補正，應以裁定駁回之。又對於
    第二審判決上訴，上訴人應委任律師為訴訟代理人。但上訴
    人或其法定代理人具有律師資格者，不在此限。上訴人之配
    偶、三親等內之血親、二親等內之姻親，或上訴人為法人、
    中央或地方機關時，其所屬專任人員具有律師資格並經法院
    認為適當者，亦得為第三審訴訟代理人。第1項但書及第2項
    情形，應於提起上訴或委任時釋明之。上訴人未依第1項、
    第2項規定委任訴訟代理人，或雖依第2項委任，法院認為不
    適當者，第二審法院應定期先命補正。逾期未補正亦未依第
    466條之2為聲請者，第二審法院應以上訴不合法裁定駁回之
    ，民事訴訟法第466條之1規定定有明文。
二、經查，本件被上訴人起訴請求調整上訴人承租之台北市○○
    區○○段2小段7地號土地租金，經台灣台北地方法院駁回後
    復提起第二審上訴，經本院判決上訴人向被上訴人承租之前
    開土地租金自民國（下同）94年7月1日起調整為按該土地當
    年度申報地價年息7%計算。上訴人不服本院判決提起第三審
    上訴，並主張兩造就前開土地為無償借用關係，其無須給付
    租金云云，是其上訴利益應以該土地申報地價年息7%為計算
    基準。又因上訴人主張就系爭土地之無償借用關係並無期間
    限制，參酌上訴人就系爭土地至少已使用17年等事實，依前
    開規定，應以10年計算上訴人使用系爭土地之存續期間。按
    前開土地93年度申報地價為新台幣（下同）473萬0880元（
    計算式： 2萬8160元/平方公尺×168平方公尺），則本件上
    訴訴訟標的價額應核定為331萬1616元（計算式：473萬0880
    元×7%×10＝331萬1616元），應徵第三審裁判費5萬0802元
    。惟上訴人迄今未據繳納第三審裁判費，亦未依規定委任律
    師或具律師資格之關係人為訴訟代理人，茲命上訴人於收受
    本裁定正本送達翌日起 7日內補繳裁判費及補正律師或具律
    師資格關係人之委任狀，逾期未補正，即駁回其上訴，特此
    裁定。
中　　華　　民　　國　　96　　年　　9　　月　　11　　日
                    民事第十三庭
                        審判長法　官　黃嘉烈
　　　　　　　　　  　　　　　法　官  吳燁山
　　　　　　　　　  　　　　　法　官  高鳳仙
正本係照原本作成。
中　　華　　民　　國　　96　　年　　9 　　月　　14　　日
　　　　　　　　　　　　　　　書記官　黃慶霽
